Minutes et répertoires du notaire Antoine de LA FOSSE, 19 novembre 1698 - 4 avril 1731 (étude X)
Archives nationales
- Minutes de Antoine de LA FOSSE, 19 novembre 1698 - 4 avril 1731; MC/ET/X/248 - MC/ET/X/418
  - Minutes. 1711, avril - 1711, juin, avril 1711 - juin 1711; MC/ET/X/299
    - Contrat de mariage entre Georges Roettiers, tailleur particulier de la Monnaie de Paris, graveur ordinaire du roi, demeurant à l'hôtel de la Monnaie, fils de défunts Joseph Roettiers, tailleur général des Monnaies de France, et en particulier de celle de Paris, graveur ordinaire de l'histoire du roi et de l'académie royale de peinture et de sculpture, et Élisabeth Nillis, et Marie-Claude Hermant, fille de Jean Hermant, marchand apothicaire-épicier, bourgeois de Paris, et de Marie-Claude Buret, demeurant rue aux Ours. Ont signé avec les parents et amis: Owaye Mutfride, veuve de Joseph Roettiers, belle-mère du futur époux, Norbert Roettiers, graveur général des Monnaies de France, Charles-Joseph Roettiers, graveur des médailles du roi, René-Ferdinand Roettiers, aussi graveur du roi, cousins, Nicolas de Largillierre, peintre ordinaire du roi, professeur en son académie, cousin paternel de la future épouse, et Marguerite-Élisabeth Forest, sa femme, Henri Millot, peintre du roi en son académie, ami., 18 mai 1711; MC/ET/X/299
      Régime matrimonial: communauté. - Dot: 10.000 livres. - Douaire: 200 livres de rente (300 livres de rente s'il n'y a pas d'enfants).
      Documents du Minutier central concernant l'histoire de l'art (1700-1750), par Mireille Rambaud, tome II [études I à X, soit 2357 actes], Paris, Archives nationales, 1971, p. 522 (instrument de recherche imprimé dématérialisé, certaines notices sont plus détaillées dans la version intégrale accessible en ligne par la rubrique 'Autres instruments de recherche', voir contexte dans le Plan d’orientation général - Notaires de Paris, guides thématiques du Minutier).
    - Bail pour trois ans, par Philippe Douté, docteur en médecine, demeurant rue Saint-Denis, à Norbert Roettiers, d'une maison, sise à Nanterre, et de trois arpents de terre en plusieurs morceaux, moyennant 150 livres de loyer annuel., 19 mai 1711; MC/ET/X/299
      Documents du Minutier central concernant l'histoire de l'art (1700-1750), par Mireille Rambaud, tome II [études I à X, soit 2357 actes], Paris, Archives nationales, 1971, p. 523 (instrument de recherche imprimé dématérialisé, certaines notices sont plus détaillées dans la version intégrale accessible en ligne par la rubrique 'Autres instruments de recherche', voir contexte dans le Plan d’orientation général - Notaires de Paris, guides thématiques du Minutier).
    - Prevost (Antoine) maître éventailliste rue des Poulies § Quittance, 5 juin 1711; MC/ET/X/299
      quittance; Prevost, Antoine
    - Dusaussay (Pierre) coffretier malletier ordinaire du Roi rue des Petits-Champs § Apprentissage, 15 juin 1711; MC/ET/X/299
      contrat d'apprentissage; Dusaussay, Pierre
    - Adam (Pierre Marie) marchand mercier grossier joaillier sous les Piliers des Halles § Apprentissage, 16 juin 1711; MC/ET/X/299
      contrat d'apprentissage; Adam, Pierre Marie
    - Delafosse (Paul), marchand orfèvre joaillier, quai de l'Horloge du Palais § Constitution, 16 juin 1711; MC/ET/X/299
      constitution de rente; Delafosse, Paul
    - joaillier (apprentissage) § Contrat pour 4 ans, entre Jacques Duval, prêtre, et Pierre Adam, marchand mercier grossier joaillier, au profit de Louis de Noisement, neveu dud. J. Duval. Nourri, logé, blanchi. S.d.d., 16 juin 1711; MC/ET/X/299
    - Clément (Pierre), marchand orfèvre joaillier, sur le pont Saint-Michel § Bail à .., 27 juin 1711; MC/ET/X/299
      bail; Clément, Pierre
    - Prévost (Jean), marchand orfèvre joaillier, quai des Orfèvres § Bail par .., 27 juin 1711; MC/ET/X/299
      bail; Prévost, Jean
  - Minutes. 1711, juillet - 1711, septembre, juillet 1711 - septembre 1711; MC/ET/X/300
    - Donation par Marie Tartarin, veuve de Jacques Raclot, bourgeois de Paris, à René et Alexandre Frémin, ses neveux, demeurant le premier sur le fossé de la porte Saint-Michel, le second rue Saint-Honoré, paroisse Saint-Eustache, de 150 livres de rente au principal de 3.000 livres constituée à son profit par Marguerite Tartarin, veuve de Jean Frémin, sa soeur, ce même jour, devant les mêmes notaires., 7 juillet 1711; MC/ET/X/300
    - Transport par François Silvestre, dessinateur ordinaire de Mgr le Prince (de Condé), et Suzanne Thuret, sa femme, demeurant aux galeries du Louvre, Jean Berthe, marchand, bourgeois de Paris, de 250 livres de rente sur les aides et gabelles, provenant de la succession de Madeleine Eloi et Isaac Thuret, horloger du roi, père et mère de ladite dame Silvestre, moyennant 5.000 livres., 20 juillet 1711; MC/ET/X/300
      Documents du Minutier central concernant l'histoire de l'art (1700-1750), par Mireille Rambaud, tome II [études I à X, soit 2357 actes], Paris, Archives nationales, 1971, p. 384 (instrument de recherche imprimé dématérialisé, certaines notices sont plus détaillées dans la version intégrale accessible en ligne par la rubrique 'Autres instruments de recherche', voir contexte dans le Plan d’orientation général - Notaires de Paris, guides thématiques du Minutier).
    - Thuret (Isaac) horloger du Roi à Paris § Transport de rente, 20 juillet 1711; MC/ET/X/300
      transport de droits; Thuret, Isaac
    - Bail pour trois ans, par André Perrault à Louis Calandrini, négociant à Genève, d'un appartement et d'une écurie, dans le corps de logis de devant de la maison où demeure le bailleur, rue Beaurepaire, moyennant 750 livres de loyer annuel., 27 juillet 1711; MC/ET/X/300
    - Leroux (Théophraste) maître brodeur rue de Cléry § bail à .., 28 juillet 1711; MC/ET/X/300
      bail; Leroux, Théophraste
    - Obligation de Nicolas Monginot, marchand de vins, envers André Perrault, de 1.200 livres, remboursables à première réquisition., 1er août 1711 - 22 juillet 1716; MC/ET/X/300
      À la suite: 1716, 22 juillet. Quittance de remboursement.
    - Constitution par André Perrault, au profit de Gilles Macé, ancien avocat au parlement, de 200 livres de rente, moyennant 4.000 livres; le constituant s'engage à employer cette somme au paiement des 8.000 livres qu' il a empruntées à Antoine Andouillé, bourgeois de Paris (obligation du 27 août 1708 devant Delafosse qui n'en a pas gardé minute)., 6 août 1711; MC/ET/X/300
      Biens affectés par André Perrault au payement de la rente: une grande maison, composée de deux corps de logis, sise rue Beaurepaire, que le constituant a fait bâtir sur l'emplacement de deux maisons attenantes qu'il avait acquises, l'une de Marie-Thérèse Vaultier de Moyencourt, femme de Jacques de Lamothe, le 22 février 1707 (ci-dessus), l'autre de Jean Dubreuil, sieur de Sorval, le 26 mars 1707 (ci-dessus), une maison sise rue du Roule provenant de la succession de Jean Perrault, contrôleur des bâtiments du roi, frère du constituant, louée 1.700 livres, une maison sise rue des Petits- Champs, près de la place des Victoires, provenant de la même succession, louée 600 livres au fermier du tabac, une maison sise rue du Roule, acquise par le constituant de Jacques de Saint-Blimont, le 28 mars 1703 (ci-dessus), louée 1.300 livres, une maison à l'enseigne de la Belle alliance sise à Versailles, rue des Récollets, devant le couvent, provenant de la succession de Jean Perrault, louée 1.600 livres, plusieurs rentes et généralement tous ses biens, libres de toute hypothèque, à l'exception de 20.000 livres environ que le constituant doit à plusieurs particuliers, et des 8.000 livres dues au sieur Andouillé.
    - Delafosse (Paul), marchand orfèvre joaillier, quai de l'Horloge du Palais § Bail par .., 11 août 1711; MC/ET/X/300
    - Bail pour trois ans par André Perrault, à Pierre Moreau, bourgeois de Paris, du second appartement du corps de logis de devant de la maison où demeure le bailleur, rue Beaurepaire, moyennant 550 livres de loyer annuel., 21 août 1711; MC/ET/X/300
      Documents du Minutier central concernant l'histoire de l'art (1700-1750), par Mireille Rambaud, tome II [études I à X, soit 2357 actes], Paris, Archives nationales, 1971, p. 156 (instrument de recherche imprimé dématérialisé, certaines notices sont plus détaillées dans la version intégrale accessible en ligne par la rubrique 'Autres instruments de recherche', voir contexte dans le Plan d’orientation général - Notaires de Paris, guides thématiques du Minutier).
    - Chemelat dit Saint-Martin (Jean), maître peintre, rue de la Fromagerie § Mariage de la fille de .. (Saint-Luc), 30 août 1711; MC/ET/X/300
      contrat de mariage; Chemelat dit Saint-Martin, Jean
    - Transaction entre Jacqueline Guillaume, veuve de Louis Denise, bourgeois de Versailles, d'une part, François Lesparat, architecte des bâtiments du duc d'Orléans, demeurant à Versailles, et Marie Denise, veuve de Pierre Boucher, d'autre part, aux fins de terminer le procès pendant entre eux au Châtelet, sur appel dudit Lesparat d'une sentence du bailliage de Versailles du 24 mars 1699, venant sur une autre sentence de 1693, au sujet de 340 livres dues à la veuve Denise par ledit Lesparat et la veuve Boucher., 31 août 1711; MC/ET/X/300
      Documents du Minutier central concernant l'histoire de l'art (1700-1750), par Mireille Rambaud, tome II [études I à X, soit 2357 actes], Paris, Archives nationales, 1971, p. 123 (instrument de recherche imprimé dématérialisé, certaines notices sont plus détaillées dans la version intégrale accessible en ligne par la rubrique 'Autres instruments de recherche', voir contexte dans le Plan d’orientation général - Notaires de Paris, guides thématiques du Minutier).
    - Procuration donnée par Louis Dupont, tapissier ordinaire du roi, à Jean-Baptiste Blin de Fontenay, à l'effet de toucher de l'hôtel de ville ses rentes sur les aides et gabelles., 11 septembre 1711; MC/ET/X/300
    - Varangot (Louis) architecte entrepreneur de bâtiments rue Saint-Antoine § Inventaire après décès de .., 23 septembre 1711; MC/ET/X/300
      inventaire; Varangot, Louis
    - Lyonne (Jules Paul de) aumônier du Roi abbé de Marmoutier prieur commandataire du prieuré royal de Saint-Martin des Champs § transaction avec les religieux du prieuré, 30 septembre 1711; MC/ET/X/300
      accord
  - Minutes. 1711, octobre - 1711, décembre, octobre 1711 - décembre 1711; MC/ET/X/301
    - Bail pour dix ans, par Jérôme Derbais, sculpteur des bâtiments du roi, demeurant rue Poissonnière, tant en son nom qu'au nom de Mathurin Durant, maître ordinaire à la chambre des comptes, à Jean-François Charmolère de La Garde, écuyer, et Étienne-Vincent Lemée, conseiller au parlement, d'une grande maison sise en haut de la rue Montmartre, composée de trois corps de logis avec cour et jardin, moyennant 3 000 livres de loyer annuel., 11 octobre 1711 - 13 octobre 1715; MC/ET/X/301
      À la suite: 1715, 13 octobre. Ratification du bail par Mathurin Durant.
      Documents du Minutier central concernant l'histoire de l'art (1700-1750), par Mireille Rambaud, tome II [études I à X, soit 2357 actes], Paris, Archives nationales, 1971, p. 424 (instrument de recherche imprimé dématérialisé, certaines notices sont plus détaillées dans la version intégrale accessible en ligne par la rubrique 'Autres instruments de recherche', voir contexte dans le Plan d’orientation général - Notaires de Paris, guides thématiques du Minutier).
    - Legras (Adrien) marchand mercier grossier joaillier rue de la Feronnerie § Apprentissage, 19 octobre 1711; MC/ET/X/301
      contrat d'apprentissage; Legras, Adrien
    - joaillier (apprentissage) § Contrat pour 3 ans, entre André Serreau, conseiller du Roi, et Adrien Legras, marchand grossier mercier joaillier, au profit d'André Etienne Serreau, âgé de 14 ans, fils dud. André. Logé, nourri, blanchi. Moyennant 400 l., 19 octobre 1711; MC/ET/X/301
    - Crebesson (Bernard) maître serrurier rue d'Arnetal § Devis et marché (pour une grille de fer dans le choeur de l'église Saint-Gilles), 23 octobre 1711; MC/ET/X/301
      devis; marché; Crebesson, Bernard
    - Herbet (Louis) maître serrurier rue de la Truanderie § devis et marché (construction d'une grille de fer - choeur de l'église Saint-Gilles), 23 octobre 1711; MC/ET/X/301
      devis; marché; Herbet, Louis
    - Aubry (Henri) serrurier de S.A.S., Mgr le duc à Chantilly § Procuration, 28 octobre 1711; MC/ET/X/301
      procuration; Aubry, Henri
    - Mallet (Georges), menuisier, à Saucour § Mariage de .., 12 novembre 1711; MC/ET/X/301
      contrat de mariage; Mallet, Georges
    - joaillier (apprentissage) § Contrat pour 5 ans, entre Jean Baptiste Flattier, chirurgien, et Jean Baptiste Flattier, son fils marchand mercier grossier joaillier, au profit d'Antoine Flattier, l'autre fils dud. J.B. Flattier. Logé, nourri, blanchi. Moyennant 250 l., 25 novembre 1711; MC/ET/X/301
    - Flattier (Jean Baptiste) marchand mercier grossier joaillier quai de l'Horloge du Palais § Alloué, 25 novembre 1711; MC/ET/X/301
      Flattier, Jean Baptiste
    - Delafosse (Paul), marchand orfèvre joaillier, quai de l'Horloge du Palais § Bail par .., 2 décembre 1711; MC/ET/X/301
    - Contrat d'apprentissage pour deux ans, entre Médard Mothé, marchand orfèvre-joaillier, demeurant rue Mauconseil, et Marie Delacourt, maîtresse peintresse, demeurant rue Saint-Martin, paroisse Saint-Laurent, au profit de Louise-Hélène Mothé, âgée de douze ans, fille du comparant, moyennant 3 livres par mois. L'apprentie sera logée seulement., 7 décembre 1711; MC/ET/X/301
    - Mothet (Médard), marchand orfèvre joaillier, rue Mauconseil § Apprentissage, 7 décembre 1711; MC/ET/X/301
      contrat d'apprentissage; Mothet, Médard
  - Minutes. 1712, janvier - 1712, mars, janvier 1712 - mars 1712; MC/ET/X/302
    - Lefoullon (Guillaume) maître maçon entrepreneur de bâtiments Rue du Cygne § transaction, 5 janvier 1712; MC/ET/X/302
      accord; Lefoullon, Guillaume
    - Petit (Nicolas) marchand orfèvre joaillier place Dauphine § Inventaire après décès de .., 14 janvier 1712; MC/ET/X/302
      inventaire; Petit, Nicolas
    - Petit (Octave César), marchand orfèvre joaillier, quai des Orfèvres § Présent à l'inventaire, 14 janvier 1712; MC/ET/X/302
      inventaire après décès; Petit, Octave César
    - Bouillot (Noel Nicolas) maître serrurier rue des Juifs § Apprentissage, 2 février 1712; MC/ET/X/302
      contrat d'apprentissage; Bouillot, Noel Nicolas
    - Saint-Blimond (Jacques de), maître menuisier, rue Saint-Martin § Procuration, 10 février 1712; MC/ET/X/302
      procuration; Saint-Blimond, Jacques de
    - Le Foullon (Guillaume) maître maçon rue du Cygne § bail par .., 13 février 1712; MC/ET/X/302
    - Inventaire après décès de Noël Varet, prêtre, docteur en théologie de la faculté de Paris, maison, société royale de Navarre, dressé à son domicile rue du Mail, et dans une maison à Pierrefitte, à la requête de Paul-Louis Bellanger, conseiller du roi, avocat général à la cour des aides, demeurant rue des Fossés-Montmartre, son exécuteur testamentaire., 29 février 1712; MC/ET/X/302
      Les tableaux sont estimés par Thomas Pesne, maître peintre, bourgeois de Paris, demeurant rue des Fossés-Saint-Germain.
      La Transfiguration de Notre-Seigneur, d'après Raphaël d'Urbin, de 34 pouces de haut sur 24 de large, b.b.d. ... 400 l.
      Jésus-Christ avec un saint Jean, d'après Carlo Maratta ... 10 l.
      Vierge avec l'enfant Jésus, d'après Solario ... 15 l.
      Caïn et Abel, d'après Le Brun ... 15 l.
      Une Madeleine, d'après le Corrège ... 10 l.
      Paysage, par Rendu ... 15 l.
      Ex-voto avec une gloire, peint par l'un des Bassan ... 30 l.
      Une Vierge, d'après Loir ... 3 l.
      Christ en croix, par de La Hire ... 15 l.
      Port de mer et Gendarmes à cheval, manière de Wouwerman, 2 tableaux ... 20 l.
      Deux petits tableaux, sur cuivre, manière de Bassan ... 20 l.
      La Vierge considérant le petit Jésus, d'après le Guide, b.b.d. ... 6 l.
      - 31 tableaux sans noms d'auteurs, peints sur toile, sur bois ou sur cuivre, prisés entre 2 et 100 livres: sujets religieux, 16; mythologie, 3; portrait, 1; paysages, 8; fleurs et fruits, 3.
      Documents du Minutier central concernant l'histoire de l'art (1700-1750), par Mireille Rambaud, tome II [études I à X, soit 2357 actes], Paris, Archives nationales, 1971, p. 812 (instrument de recherche imprimé dématérialisé, certaines notices sont plus détaillées dans la version intégrale accessible en ligne par la rubrique 'Autres instruments de recherche', voir contexte dans le Plan d’orientation général - Notaires de Paris, guides thématiques du Minutier).
    - Clève (Marin Van), marchand orfèvre joaillier, rue de Savoie § Constitution, 2 mars 1712; MC/ET/X/302
      constitution de rente; Clève, Marin Van
    - Drouin (Louis) peintre en miniature est décède 22 janvier 1712 aucun inventaire § Notoriété après décès de .., 7 mars 1712; MC/ET/X/302
      Drouin, Louis
    - Pagée dit Quiry (Jacques), marchand orfèvre joaillier, natif de Quebec y demeurant § Transaction, 18 mars 1712; MC/ET/X/302
      accord; Pagée dit Quiry, Jacques
    - Inventaire après décès de Jean Forest, décédé le 17 mars, dressé à son domicile, dans une maison faisant l'encoignure de l'entrée de la place Dauphine et du quai de l'Horloge, à la requête de Louis Dufour, écuyer, conseiller du roi, contrôleur ordinaire des guerres, à cause d'Élisabeth-Marguerite Forest, son épouse, demeurant rue Neuve-Saint-Sauveur, et de Nicolas de Largilliere, peintre ordinaire du roi et professeur en son académie, à cause de Marguerite-Élisabeth Forest, son épouse, demeurant rue Sainte-Avoie, lesdites dames filles du défunt, et en présence d'Élisabeth de La Fosse veuve dudit Forest, dont elle était séparée de biens par sentence du Châtelet du 28 juillet 1682. 10 feuillets., 21 mars 1712; MC/ET/X/302
      Appartement: au 1er étage, cuisine, salle, deux chambres, un cabinet. - Mobilier: 'il n'est pas inventorié, attendu qu'il appartient à la veuve. - Domestique: une servante. - Habits: 'Le tout est de nulle valeur,... ledit défunt estoit indisposé et gardoit la chambre depuis plus de six ans'.
      Parmi les papiers (1 feuillet):
      - inventaire après décès de Pierre Forest, peintre du roi, dressé le 29 novembre 1675 devant Duparc et Bigot, à la requête d'Esther Turpin, sa veuve, et à celle de ses enfants: Jean et René Forest, Marie Forest, femme de Pierre Fournier, marchand bourgeois de Paris, Esther Forest, femme de Jean Laborie, bourgeois de Paris, en leur nom et comme fondés de la procuration d'Etienne Forest, peintre, demeurant à Londres, leur frère et beau-frère.
      - procès-verbal de la vente faite par Vergne, des meubles et tableaux portés en l'inventaire dudit Pierre Forest.
      - inventaire après décès d'Esther Turpin, veuve de Pierre Forest dressé par Pierre Rouché, notaire à Chatellerault, le 15 juin 1679.
      [TABLEAUX].
      L'Histoire de Rébecca, d'après Paul Véronèse, n° 1 ... 80 l.
      L'Hiver, par Fouquières, b.b.d, n° 2 ... 100 l.
      Quatre figures, par le défunt sieur Forest, b.b.d., n° 3 ... 50 l.
      Vénus, d'après Blanchard le père, grand tableau, n° 4 ... 40 l.
      L'Annonciation de la nativité de Notre-Seigneur aux pasteurs, de Jean Miel, b.b.d., n° 5 ... 100 l.
      Un Banquet, par Carlet, n° 6 ... 100 l.
      Polyphème, d'après le Poussin, n° 7 ... 100 l.
      Un Festin, esquisse en longueur de Giorgione, n° 8 ... 150 l.
      Un clair de lune, un paysage, du feu et des figures, grand tableau par Michel-Ange Caravaggio, n° 9 ... 100 l.
      Paysage, grand tableau du Bolonais (ou Bolognese), n° 10 ... 100 l.
      Figure armée, du Tintoret, n° 11 ... 30 l.
      Demi-figure avec une main, du Tintoret, n° 12 ... 20 l.
      Demi-figure avec deux mains, du Tintoret, n° 13 ... 30 l.
      Une jeune fille, un chat et un perroquet, petit tableau par le défunt Forest, n° 14 ... 40 l.
      Saint Jérôme et un ange qui sonne de la trompette, petit tableau, copie d'après le Guerchin, n° 15 ... 20 l.
      Figure de femme dans un paysage, peint sur carton par le défunt Forest, n° 16 ... 30 l.
      Les Cinq sens de la nature, en figures humaines, par le défunt Forest, n° 17 ... 100 l.
      Mars et Vénus, par le même, seulement ébauché, n° 18 ... 10 l.
      Mars et Vénus, manière de Blanchard, sur bois, n° 19 ... 6 l.
      Une Musique, par le défunt Forest, n° 20 ... 30 l.
      Vénus et Adonis, b.b.d, n° 21 ... 3 l.
      Troupeau, sur bois, n° 22 ... 6 l.
      Noli me tangere, grisaille sur papier collé sur bois, n° 23 ... 6 l.
      Le Petit Jésus et saint Jean-Baptiste, d'après Carlo Maratta, n° 24 ... 10 l.
      Le Temps et les âges qui mènent l'homme à la mort, n° 25 ... 10 l.
      Notre-Seigneur portant sa croix, grand tableau sur bois, b.b.d., n° 26 ... 50 l.
      Tête de femme, du Titien, fragment de tableau gâté, b.b.d, n° 27 ... 10 l.
      Deux têtes d'anges pleurant, esquisse, peinte par Rubens, b.b.d., n° 28 ... 12 l.
      La Vierge au lapin, d'après le Corrège, n° 19 ... 6 l.
      Portrait de femme (de Madame de Maintenon, a été biffé), n° 30 ... 3 l.
      Paysages, 6 ébauches commencées par le défunt Forest, nos 31 à 36 ... 40 l.
      Têtes et portrait, 6 ébauches de peu de valeur, nos 37 à 42 ... 6 l.
      'Différentes représentations', 8 ébauches ou copies sur toile ou sur bois, nos 43 à 50 ... 20 l.
      Prédication au désert, petit tableau, b.b.d., n° 51 ... 10 l.
      Douze esquisses ou copies, du défunt et autres, nos 52 à 63 ... 30 l.
      Histoire de Renaud et Armide, grand tableau d'après Coypel le jeune, n° 64 ... 12 l.
      Pomone, b.b.d., n° 65 ... 30 l.
      Six esquisses ou copies, nos 66 à 71 ... 15 l.
      Le portrait de Van Dyck, copie par le défunt Forest, n° 72 ... 15 l.
      Six esquisses ou copies, du défunt et autres (...) - Un Cardinal, de manière ancienne, n° 187 ... 100 s.
      Paysage, fragment par le défunt Forest, n° 188 ... 30 s.
      Portrait de fille, carré, b.b.d., n° 189 ... 16 l.
      40 pièces de plâtre: buste, pieds, mains, tête ... 4 l.
      Trois chevalets de chêne et de hêtre, une boîte à couleurs, de bois de chêne, à plusieurs tiroirs, six palettes de bois de poirier, deux douzaines de pinceaux; trois pierres à broyer des couleurs avec leurs molletets; plusieurs paquets de différentes sortes de couleurs, plusieurs bordures de bois sculpté et doré.
      ESTAMPES ET DESSINS.
      La Cavalcade du doge de Venise allant épouser la mer, grande estampe collée sur toile, n° 190 ... 20 l.
      Plusieurs portefeuilles contenant des études et dessins du défunt Forest ou d'autres maîtres, ainsi que des estampes.
      Informations concernant le classement et la cotation du document:
      Voir une description plus complète de l'acte sur l'instrument de recherche imprimé en ligne (rubrique 'Autres instruments de recherche').
      Autres dépouillement(s):
      Daniel Wildenstein, Documents inédits sur les artistes français du XVIIIe siècle conservés au minutier central des notaires, Paris, 1966,
  - Minutes. 1712, avril - 1712, juin, avril 1712 - juin 1712; MC/ET/X/303
    - Renonciation par Élisabeth-Marguerite Forest, femme de Louis Dufour, écuyer, contrôleur ordinaire des guerres, et Marguerite-Élisabeth Forest, femme de Nicolas de Largillierre, peintre du roi, demeurant rue Sainte-Avoie, à la succession de Jean Forest, leur père, comme leur étant plus onéreuse que profitable., 1er avril 1712; MC/ET/X/303